【裁判字號】    99,簡上,668
【裁判日期】    991012
【裁判案由】    賭博
【裁判全文】
臺灣板橋地方法院刑事判決             99年度簡上字第668號
公  訴  人  臺灣板橋地方法院檢察署檢察官
上  訴  人
即  被  告  甲○○
上列上訴人即被告因賭博案件，不服本院99年度簡字第4196號中
華民國99年5 月14日第一審判決（聲請簡易判決處刑案號：99年
度偵字第7346號），提起上訴，本院管轄之第二審合議庭判決如
下：
    主  文
上訴駁回。
    事實及理由
一、本案經本院審理結果，認原審以被告甲○○係犯刑法第266
    條第1 項之在公眾得出入場所賭博罪、同法第268 條之意圖
    營利供給賭博場所罪及聚眾賭博罪，遂引用刑事訴訟法第44
    9 條第1 項前段、第3 項、第454 條第2 項，第450 條第 1
    項，法第226 條第1 項、第268 條、第55條、第41條第1 項
    前段、第38條第1 項第2 款，刑法施行法第1 條之1 ，逕以
    簡易判決處刑，量處被告有期徒刑4 月，如易科罰金，以新
    臺幣（下同）1,000 元折算1 日，並諭知扣案之電子計算機
    1 台、六合彩簽注單6 張、九龍真子樂透六合彩手冊1 本均
    沒收，認事用法及量刑均無不當，應予維持，並引用原審判
    決書及聲請簡易判決書所記載之事實、證據及理由（詳如附
    件之原審判決書所載）。
二、上訴人即被告上訴意旨略以：伊並非組頭，也未經營六合彩
    ，扣案的單子是伊向別人簽的，組頭不同人，伊簽好後會交
    給朋友，但伊朋友沒有來拿，所以單子還在伊這裡；扣案的
    單子只有1 張是伊要簽的，其他是伊之前要簽的；伊於警詢
    及偵訊時承認，是因為警察說要辦六合彩，沒有威脅伊照著
    他說的，但要伊說明六合彩要怎麼簽，且說六合彩不嚴重，
    警察知道伊不是組頭，可是扣到單子，所以還是將伊移送云
    云。
三、訊據上訴人即被告固坦認伊於民國99年2 月9 日晚上10時15
    分許，在其位於臺北縣新莊市○○○路788 弄3 號3 樓住處
    為警查扣其所有之電子計算機1 台、六合彩簽注單6 張、九
    龍真子樂透六合彩手冊1 本之事實，惟矢口否認有何賭博、
    意圖營利提供賭博場所及聚眾賭博之犯行，並辯稱：伊有簽
    注，但沒有給別人簽，只有朋友找伊幫他簽單，1 支80元，
    朋友沒有拿錢，伊也沒有幫他簽云云置辯。惟查：
(一)、被告自99年1 月15日起迄至同年2 月9 日晚上10時15分許為
    警查獲止，在上址，設置六合彩簽注站，聚集不特定多數人
    參與香港「六合彩」，以「二星」、「三星」及「四星」等
    方式供賭客簽賭，每簽1 支分為80元，再以所簽選之號碼核
    對香港每星期二、四、六所開出之六合彩號碼決定輸贏，賭
    客所簽選之號碼經核對香港每星期二、四、六所開出之六合
    彩號碼後，如簽中「二星」、「三星」、「四星」，則可分
    別獲得5,700 元、5 萬7,000 元、70萬元之彩金，再由被告
    將彩金交付賭客，未簽中者，押注賭金歸被告贏得之事實，
    業據被告於警詢及偵訊時坦承不諱，並有查獲之照片2 張在
    卷可證，及扣案之電子計算機1 台、六合彩簽注單6 張、九
    龍真子樂透六合彩手冊1 本可證，足認被告前開自白核與事
    實相符，堪以採信。是以，上開事實，堪予認定。
(二)、至被告猶執前詞辯解，然揆諸被告於本院準備程序時供稱：
    朋友找伊幫他簽，1 支80元，但他沒有拿錢，伊也沒幫他簽
    ；扣案之簽單（經被告再三翻閱後答稱不知道哪一張）是伊
    自己本來要簽的、後來沒有簽，其他都是之前簽的云云（詳
    見本院卷第35頁反面、第36頁），及於本院審理時供稱：扣
    案之簽注單（即偵查卷第16至20頁），其中第20頁不是伊寫
    的，其他都是；伊認識小賴、美蘭、阿和、阿美、小鳳等人
    ，都是伊朋友；偵查卷第17頁記載阿和事項中有2 、 3X0.5
    ，是阿和到伊住處打麻將，叫伊幫他簽牌，指二碰三兩星彩
    金0.5 的意思；同頁記載「清」是何意，伊忘記了；偵查卷
    第17頁有那麼多伊朋友的名字，這些都是伊打牌的朋友，要
    伊幫忙寫的，伊就寫了；扣案之簽注單不是同一天寫的；打
    麻將的朋友請伊寫的是偵查卷第17頁這張；至於朋友找伊打
    麻將並且同時簽單是否不只一天，伊現在記不清楚，有些是
    伊簽的，不是別人請伊簽的；（問：6 張簽單上面，其中 5
    張寫別人姓名或綽號，你如何解釋？）是因為別人幫伊報牌
    ，伊寫上報牌人的名字，例如第16頁下方不是伊的，第17頁
    是打麻將朋友叫伊簽的，第18至20頁都伊自己簽的，寫的名
    字都是報牌的名字；第20頁不是伊的，可能是何振興的，他
    有朋友來找他；扣案之簽注單上記載支數和金額，伊沒有向
    朋友收錢，也沒有把號碼報出去，伊只是跟朋友輸贏，伊都
    是輸，如果他們有簽中，伊要把錢給他們，如果伊簽中，他
    們要把錢給伊，伊只是朋友來找伊時候，說要來輸贏云云（
    詳見本院卷第47頁反面至第48頁反面），是以，扣案之簽注
    單6 張究係被告或他人所簽寫的及該簽注單之目的、用途、
    意義為何等情，被告之供述前後不一且顯有矛盾；況觀諸扣
    案之簽注單6 張記載之內容所示，每一組之名字、綽號、代
    號下均有各自不同之號碼及簽注之支數、金額，苟係他人報
    牌供被告自己簽注者，何以每組號碼各有不同之簽注支數及
    金額？又苟他人僅係報牌供被告自己簽注者，何須將報牌者
    之姓名及簽注之支數、金額均予紀錄？此均與常情有違，足
    認被告辯稱：扣案之簽單係友人報牌給伊云云，殊難逕予採
    信。另被告於警詢及偵訊時既已對於前開經營六合彩之賭博
    方式及獲利情形供述綦詳（詳見偵查卷第2 至5 、34至35頁
    ），且被告亦自承警察及檢察官並無不法取供之情形（詳見
    本院卷第36頁），又衡諸被告先辯稱：警察說六合彩兩張單
    子不嚴重，罰金比較輕，賭博比較重，所以伊才承認云云（
    詳見本院卷第36頁），事後改辯稱：伊警詢時承認賭博，是
    因為警察說六合彩兩張沒有罪，在場有何振興的朋友在玩大
    老二，伊被通知到現場，伊因為不忍朋友被警察帶到警察局
    ，所以承認有玩六合彩；（問：在檢察官前承認賭博，為何
    之後否認？）伊沒有承認，他叫伊簽名伊就簽名云云（詳見
    本院卷第47頁、第48頁反面），但查被告前因於99年1 月 5
    日起至同年月19日為警查獲止，在前開住處聚眾賭博（麻將
    ）案件，經本院以99年度簡字第2012號刑事簡易判決處有期
    徒刑3 月，且得易科罰金確定乙節，此有前開判決書及臺灣
    高等法院被告前案紀錄表各1 份在卷足證，堪認被告對此偵
    審程序並非陌生，則苟被告未經營六合彩賭博者，何以其於
    警詢及偵訊時對於六合彩之賭博情事得以供述明確？又何以
    僅因不忍友人被帶到警察局而自承該等犯行？可見，被告確
    有經營六合彩賭博之行為，其僅空言否認伊於警詢及偵訊時
    之自白真實性，屬事後推諉卸責之詞，自不足採信。
(三)、綜上所述，本案事證已臻明確，被告犯行堪以認定。
四、原審以上述法條，予以論罪科刑，其認事用法並無違誤，且
    原審業已審酌被告為牟小利而經營六合彩，助長投機風氣，
    危害社會秩序，應予非難；兼衡其犯罪之動機、目的、方法
    、手段及所生危害、犯後坦承犯行等一切情狀，量處有期徒
    刑4 月，且得易科罰金，其所判之刑度，核未逾越客觀上之
    適當性、相當性及必要性之比例原則，自屬妥適。被告以前
    揭事由提起上訴，難認為有理由，應予駁回。
據上論斷，應依刑事訴訟法第455 條之1 第1 項、第3 項、第36
8 條、第373 條，判決如主文。
本案經檢察官洪國朝到庭執行職務。
中    華    民    國    99    年    10    月    12    日
                  刑事第十三庭  審判長法  官  林淑婷
                                      法  官  陳昭筠
                                      法  官  饒金鳳
以上正本證明與原本無異。
本件不得上訴。
                                      書記官  許雅琪
中    華    民    國    99    年    10    月    13    日

司法院資訊處製作；財團法人民間司法改革基金會備份。
